【裁判字號】    95,毒抗,208
【裁判日期】    950504
【裁判案由】    毒品危害防制條例
【裁判全文】
臺灣高等法院刑事裁定                 95年度毒抗字第208號
抗  告  人
即  被  告  甲○○
                    現於臺灣臺東泰源技能訓練所
上列抗告人因毒品危害防制條例案件，不服臺灣桃園地方法院95
年度易緝字第6 號，民國九十五年三月九日裁定（聲請案號：95
年度易緝字第6 號），提起抗告，本院裁定如下：
    主  文
抗告駁回。
    理  由
一、按毒品危害防制條例第二十條第一項規定：「犯第十條之罪
    者，檢察官應聲法院裁，或少年法院應先裁定，令被告或少
    年入勒戒處所觀察、勒戒，其期間不得逾二月。」，又同條
    例第三十五條第三款規定：「於中華民國九十二年六月六日
    本條例修正前繫屬之施用毒品案件，於修正施行後，適用修
    正後之規定，並依下列方式處理：一、觀察、勒戒及弘強制
    戒治之案件，適用修正後觀察、勒戒及強制戒治之規定。」
    。
二、本件抗告意旨略以：被告在民國（下同）九十二年間另因施
    用毒品罪，經法院裁定送觀察、勒戒，並被裁定強制戒治，
    已執行完畢，本件被告在八十六年間所犯部分原應合併執行
    ，惟原審竟再予裁定被告令入戒治處所觀察、勒戒，顯有不
    當，因之提起抗告云云。
三、本院查：
（一）本件被告甲○○基於施用第二級毒品安非他命之犯意，於
      八十六年一月十五日前之九十六小時內某時，在不詳地點
      ，施用第二級毒品安非他命一次，嗣於八十六年一月十五
      日凌晨三時三十分許，為警在桃園縣平鎮市○○街十八號
      香車汽車賓館三０二室查獲等事實，業據被告供承不諱；
      且被告經警採其尿液送桃園縣衛生局檢驗，檢出有安非他
      命陽性反應，亦有桃園縣衛生局不法藥物檢定書在卷足憑
      ，應堪認為真實。原審因之依據檢察官之聲請，裁定被告
      陳永應令入勒戒處所觀察、勒戒，經核並無不合。
（二）被告之抗告意旨所指其在九十二年間另因施用毒品罪經法
      院裁定送觀察、勒戒，並被裁定強制戒治，已執行完畢等
      事實，固經被告提出台灣新竹戒治所戒治人停止戒治交付
      保護管束名冊為證，堪認為真實，惟查：被告在八十六年
      間既有上開施用第二級毒品之犯行，而依毒品危害防制條
      例，並無不得再予裁定交付觀察、勒戒之規定；又參照同
      條例第二十四條之一之規定：「觀察、勒戒或強制戒治處
      分於受處分人施用毒品罪之追訴權消滅時，不得執行。」
      意旨以觀，本件不能因被告在九十二年間之另因施用毒品
      罪，被裁定送觀察、勒戒及執行強制戒治完畢，即不能就
      八十六年間所犯部分再予裁定令入勒戒處所觀察、勒戒。
（三）綜上所述，原審之上開認事用法並無違誤，本件被告抗告
      之抗告，難認為有理由，應予駁回。
四、據上論斷，應依刑事訴訟法第四百十二條，裁定如主文。
中    華    民    國    95    年    5     月    4     日
                  刑事第三庭審判長法  官  許國宏
                                  法  官  林銓正
                                  法  官  許增男
以上正本證明與原本無異。
不得再抗告。
                                  書記官  葉金發
中    華    民    國    95    年    5     月    4     日


司法院資訊處製作；財團法人民間司法改革基金會備份。
